臺灣臺中地方法院小額民事判決
110年度豐小字第1160號
原      告  彭寶月  
被      告  劉俊飛  
訴訟代理人  陳筱婷  

上列當事人間請求給付修理費事件，本院於民國110年11月16日
言詞辯論終結，判決如下：
    主      文
被告應給付原告新臺幣9,450元，及自民國110年10月19日起至清
償日止，按年息百分之5計算之利息。
訴訟費用新臺幣1,000元，由被告負擔。
本判決得假執行。
    事實及理由
一、原告主張：兩造為同社區大樓住戶，共用同一個上下層之機
    械停車位（下稱系爭停車位），之前系爭停車位無法使用，
    有向被告提及要一起維修，維修費用一人負擔一半，惟原告
    請社區特約技師將系爭停車位維修完畢，並支出新臺幣（下
    同）18,900元後，被告卻拒絕支付一半即9,450元的維修費
    用，爰依無因管理及不當得利之法律關係，請求擇一為原告
    有利之判決等語，並聲明：被告應給付原告9,450元，及自
    起訴狀繕本送達翌日起至清償日止，按年息百分之5計算之
    利息。
二、被告則以：被告購買系爭停車位時，系爭停車位就已經是壞
    的，並非被告使用後才損壞，故不應由被告負擔維修費用，
    且原告亦未事先跟被告約定要維修系爭停車位及平均負擔維
    修費用等語，以資抗辯，並聲明：原告之訴駁回。
三、本院得心證之理由：
  ㈠按民法第179條規定之不當得利，凡無法律上之原因，而一方
    受利益，致他方受損害，即可成立。給付原因之欠缺，為無
    法律上原因之一種；受益之方法，無論出於受益人之行為或
    受害人之行為，受害人均有不當得利返還請求權。查，兩造
    對於共用同一個機械停車位之事實並不爭執，而原告主張其
    委請社區大樓特約技師進行系爭停車位之維修，並支付必要
    之修繕費用18,900元之事實，業據其提出估價單為證，被告
    就此部分顯受有系爭停車位獲修繕而免支付修繕費用之利益
    ，且無契約關係或其他法律上之原因，縱被告辯稱其購買系
    爭停車位時即已是壞的，然系爭停車位既是壞的，原告委請
    他人進行維修，對被告而言仍受有因系爭停車位修繕完畢，
    而避免之後可能造成其他損害之利益，是原告依不當得利之
    法律關係請求被告給付系爭停車位之必要修繕費用的一半即
    9,450元，核屬有據。至原告請求依無因管理之法律關係請
    求部分，因本院已認定原告得以不當得利之法律關係請求，
    則無再予審究無因管理之法律關係，併此敘明。
　㈡按給付無確定期限者，債務人於債權人得請求給付時，經其
    催告而未為給付，自受催告時起，負遲延責任。其經債權人
    起訴而送達訴狀，或依督促程序送達支付命令，或為其他相
    類之行為者，與催告有同一之效力，民法第229條第2項定有
    明文。又遲延之債務，以支付金錢為標的者，債權人得請求
    依法定利率計算之遲延利息。但約定利率較高者，仍從其約
    定利率。應付利息之債務，其利率未經約定，亦無法律可據
    者，年息為百分之五，民法第233條第1項、第203條亦有明
    文。本件原告行使對被告之給付修理費債權，核屬無確定期
    限之給付，既經原告起訴而經本院於110年10月18日送達，
    有本院送達證書在卷可憑，被告迄未給付，當應負遲延責任
    。是原告請求自起訴狀繕本送達被告翌日即110年10月19日
    起至清償日止，按年息百分之5計算之法定遲延利息，核無
    不合。
四、綜上所述，原告依不當得利之法律關係，請求被告給付9,45
    0元，及自110年10月19日起至清償日止，按年息百分之5計
    算之利息，為有理由，應予准許。
五、本件係就民事訴訟法第436條之8第1項適用小額程序所為被
    告敗訴之判決，依同法第436條之20規定，應依職權宣告假
    執行。
六、訴訟費用負擔之依據：民事訴訟法第78條，並依職權確定訴
    訟費用額為1,000元（第一審裁判費），應由被告負擔。
中　　華　　民　　國　　110 　年　　11　　月　　30　　日
                  豐原簡易庭    法  官  廖弼妍
如不服本判決，應於判決送達後20日內，以判決違背法令為理由
，向本院提出上訴狀並表明上訴理由（上訴理由應表明：一、原
判決所違背之法令及其具體內容；二、依訴訟資料可認為原判決
有違背法令之具體事實），如於本判決宣示後送達前提起上訴者
，應於判決送達後20日內補提上訴理由書（須附繕本）。
以上為正本係照原本作成。
中　　華　　民　　國　　110 　年　　11　　月　　30　　日
                                書記官  陳貴卿